臺灣臺北地方法院民事裁定
111年度北小字第1668號
原      告  吳敏翔  

被      告  林大竣  


上列當事人間請求損害賠償事件，本院裁定如下：
　　主      文
原告之訴及假執行之聲請均駁回。
　　理    由
一、按當事人不得為適用小額程序而為一部請求；但已向法院陳
    明就其餘額不另起訴請求者，不在此限，民事訴訟法第436
    條之16定有明文。其立法意旨略以：「如許當事人就不屬小
    額事件之請求，割裂而為一部請求，以利用小額程序，適用
    特別規定，非但增加法院之案件負擔，影響小額程序功能之
    發揮，於被告程序上權益之保護，尤嫌欠周，爰明文禁止之
    」。蓋關於請求給付金錢、代替物或有價證券之訴訟，其標
    的金額或價額在新臺幣（下同）10萬元以下者，始應適用小
    額程序（民事訴訟法第436條之8第1項），因當事人兩造訟
    爭標的之價額甚低，為節省司法資源，以達簡化其訴訟程序
    之目的，民事訴訟法就小額程序之起訴程式、證據程序法官
    裁量權及判決方法等，設有特別簡便之規定，自不許當事人
    將不屬於適用小額程序之事件，割裂其中一部，利用小額程
    序而為請求，其餘部分再另行起訴請求，果若如此，一案數
    辦，不僅徒增法院之負擔，且易造成裁判矛盾之現象，足以
    影響小額程序之功能，更使對造忙於應訴，且使原應受簡易
    程序或通常程序之程序保障之權利受有損害，故以上開法律
    明文禁止，以謀實質之公平，準此，當事人就標的金額或價
    額逾10萬元者，僅就其中一部利用小額程序起訴，且未向法
    院陳明就其餘額不另起訴請求者，法院應認其訴違反民事訴
    訟法第436條之16一部請求禁止之規定，而適用同法第249條
    第1項第6款之規定，以其訴為不合法裁定駁回之。
二、原告主張：兩造於民國110年1月2日，於臺北市大安區光復
    年路與文昌街交叉口，由於被告未遵守交通規則，致原告受
    有身損及體傷，爰提起本件訴訟。並聲明：被告應給付原告
    新臺幣（下同）10萬元，及自起訴狀繕本送達之翌日起至清
    償日止，按年息5%計算之利息，並願供擔保請准宣告假執行
　　。
三、經查，原告於民國111年4月25日具狀表示：原告所受之損害
    為醫療費1,490元、車損7,800元、靜養工作損失30,000元、
    調解開庭日工作請假損失15,000元、財物損害10,000元、精
    神慰撫金36,000元，是依原告之主張，其損害金額共計100,
    290元（計算式：1,490+7,800+30,000+15,000+10,000
　　+36,000=100,290），惟原告於本件僅請求10萬元，顯係適
    用小額程序而為一部請求，復未向法院陳明就其餘請求不另
    起訴請求，揆諸上開規定，原告之訴不合法，應予駁回。又
    原告之訴既經駁回，其假執行之聲請即失所附麗，應併予駁
    回。另因本件為附帶民事訴訟，於本審並未有訴訟費用支出
　　，故不依民事訴訟法第436條之19第1項確定訴訟費用於主文
　　，併此敘明。　　
四、依民事訴訟法第436條之23、第436條第2項、第249條第1項
    第6款、第95條、第78條，裁定如主文。　
中　　華　　民　　國　　111 　年　　4 　　月　　29　　日
               　　 臺灣臺北地方法院臺北簡易庭
                                  法  官　郭美杏
以上正本證明與原本無異。
如不服本裁定，應於裁定送達後10日內向本庭（臺北市○○○路
0段000巷0號）提出抗告狀，並繳納裁判費新臺幣1,000元。
中　　華　　民　　國　　111 　年　　4 　　月　　29　　日
                                  書記官  林玗倩